---
title: "Casos fallecidos por país"
output: 
  html_document: 
    css: style.css
lang: es-CO
---

```{r setup, include=FALSE}
knitr::opts_chunk$set(echo = TRUE)
library(gt)
library(reactable)
library(repmis)
library(dplyr)
library(knitr)

source("code/graficos_latam.R")

Sys.setlocale(locale = "es_ES.UTF-8")
```

<h2>**Fallecidos** por país y por millón de habitates</h2>
<h4>Gráfico interactivo: Pase el mouse sobre el gráfico y seleccione, en la parte derecha, los países que quiera comparar.</h4>
```{r, include=T, echo = F}
millon_fallecidos
```
<br>
<br>
<center><h2>Nuevos casos de **fallecidos** por día desde el fallecido '0' en cada país</h2></center>
<center><h4>Gráfico interactivo: Pase el mouse sobre el gráfico y seleccione, en la parte de abajo, los países que quiera comparar.El ancho de cada color determina la proporción de ese país sobre el total</h4></center>

```{r, include=T, echo = F}
incidencia_fallecidos
```

<br>
<br>
<center><h2>Fallecidos acumulados por día desde el fallecido '0' en cada país</h2></center>
<center><h4>Gráfico interactivo: Pase el mouse sobre el gráfico y seleccione, en la parte de abajo, los países que quiera comparar.El ancho de cada color determina la proporción de ese país sobre el total</h4></center>
```{r, include=T, echo = F}
rio_fallecidos
```
